臺灣桃園地方法院刑事判決　　　　　　　95年度易字第1859號
公　訴　人　台灣桃園地方法院檢察署檢察官
被　　　告　乙○○
上列被告因竊盜案件，經檢察官提起公訴（95年度偵字第23130
號），被告於本院準備程序中，就被訴事實為有罪之陳述，經本
院告知簡式審判程序意旨，並聽取公訴人及被告意見後，本院合
議庭裁定依簡式審判程序審理，茲判決如下：
    主  文
乙○○竊盜，累犯，處有期徒刑伍月，扣案之機車鑰匙壹支沒收
；又攜帶兇器竊盜，累犯，處有期徒刑捌月，扣案之一字起子壹
支沒收。應執行有期徒刑拾壹月，扣案之機車鑰匙壹支、一字起
子壹支均沒收。
    事  實
一、乙○○前因傷害案件，經本院以92年度桃簡字第1037號簡易
    判決判處有期徒刑2 月，緩刑5 年確定，緩刑期間，更犯竊
    盜並由本院以93年度桃簡字第81號簡易判決判處有期徒刑5
    月確定，後經本院以95年度撤緩字第24號裁定撤銷緩刑宣告
    ，而於民國95年9 月1 日執行完畢。詎猶不知悛悔，基於意
    圖為自己不法所有之犯意，為下列竊盜犯行：
  (一)於95年10月22日下午5 時許，在桃園縣桃園市○○路100 號
    前，以自備之鑰匙1 支竊取甲○○所有之車號HTA －589 號
    重型機車1 輛，得手後供己代步之用。
  (二)又另基於意圖為自己不法所有之犯意，於同年10月24日中午
    12時許，騎乘上開贓車行經桃園縣中壢市○○路○ 段535 號
    前處，見莊智能所有車號0637－KU自用小貨車停放該處，攜
    帶其所有客觀上足以對人之生命、身體、安全構成威脅具有
    危險性之兇器一字起子1 支本欲撬開車門，惟當時車門未上
    鎖，即進入該車車斗內竊取莊智能所有之電動平面砂輪機、
    電鑽、電動切割機、電動圓鋸機及電動破碎機各1 台等物，
    得手後欲騎車離去之際，為莊智能所發覺，乙○○遂騎乘上
    揭贓車逆向逃逸，而衝撞停放該處對向路邊何金洲所有之車
    號8009—HG號自用小客車，適警員巡邏行經該處，當場逮獲
    ，並扣得何金洲所有停放在上址路旁之車號8009—HG號自用
    小客車，經警據報到場後查獲，並扣得其所有供犯罪所用之
    機車鑰匙1 支、一字起子1 支，而悉上情。
二、案經桃園縣政府警察局中壢分局報請臺灣桃園地方法院檢察
    署檢察官偵查起訴。
    理  由
一、按刑事訴訟法第273 條之1 規定除被告所犯為死刑、無期徒
    刑、最輕本刑為3 年以上有期徒刑之罪、或高等法院管轄第
    一審案件者外，於審判期日前之程序進行中，被告先就被訴
    事實為有罪之陳述時，審判長得告知被告簡式審判程序之旨
    ，並聽取當事人、代理人、辯護人及輔佐人之意見後，裁定
    進行簡式審判程序。經查，本件被告被訴竊盜一案，非前開
    不得進行簡式審判程序之案件，經被告於本院審理時就被訴
    事實為有罪之陳述，且經本院告知被告簡式審判程序之旨，
    聽取被告及檢察官之意見後，爰依前開刑事訴訟法第273 條
    之1 之規定，當庭裁定改依簡式審判程序審判之，合先敘明
    。
二、上開事實，業據被告乙○○於警詢、偵訊、本院審理中坦承
    不諱，核與被害人甲○○、莊智能之指訴相符，並有卷附贓
    物認領保管單2 紙、照片7 張及扣案機車鑰匙、一字起子各
    1 支可佐，足認被告自白與事實相符，洵堪採信。本件罪證
    明確，被告犯行均堪認定，應予論科。
三、按刑法第321 條第1 項第3 款之攜帶兇器竊盜罪，係以行為
    人攜帶兇器竊盜為其加重條件，此所謂兇器，其種類並無限
    制，凡客觀上足對人之生命、身體、安全構成威脅，具有危
    險性之兇器均屬之，且祇須行竊時攜帶此種具有危險性之兇
    器為已足，並不以攜帶之初有行兇之意圖為必要（最高法院
    79年度台上字第5253號判例足資參照）。被告於上揭時地竊
    盜時所使用之一字起子1 支，為質地堅硬之鐵質器具，此觀
    諸扣案工具之照片即明，是客觀上足以殺傷人之生命、身體
    ，為具有危險性之兇器，而被告復以之為行竊工具，故核被
    告就犯罪事實一(一)所為，係犯刑法第320 條第1 項之普通竊
    盜罪；就犯罪事實一(二)所為，則係犯刑法第321 條第1 項第
    3 款之攜帶兇器竊盜罪。被告所犯上開2 次竊盜犯行，時、
    地不同，所竊分屬2 人財物，足見其犯意各別、行為互殊，
    應予分論併罰。被告有事實欄所示之犯罪科刑執行情形，此
    有臺灣高等法院被告前案紀錄表1 份紙在卷可稽，其於有期
    徒刑執行完畢後5 年內再故意犯本案有期徒刑以上之罪，為
    累犯，應依法加重其刑。爰審酌被告之素行不佳、犯罪情節
    、竊得財物之價值、被害人等受損之程度，及其犯後坦承犯
    行之態度等一切情狀，分別量處如主文所示之刑，並定應執
    行之刑。扣案之機車鑰匙1 支、一字起子1 支，為被告所有
    且供上開竊盜犯行所用之物，業據被告於本院審理時供述在
    卷，爰依刑法第38條第1 項第2 款宣告沒收。
據上論斷，依刑事訴訟法第273 條之1 第1 項、第299 條第1 項
前段，刑法第320 條第1 項、第321 條第1 項第3 款、第47條第
1 項、第51條第1 項第5 款、第38條第1 項第2 款，刑法施行法
第1 條之1 第1 項、第2 項前段，判決如主文。
本案經檢察官薛植和到庭執行職務。
中　　華　　民　　國　　96　　年　　2　　月　　 13　  日
                    刑事第一庭    法　官　黃梅淑
以上正本證明與原本無異。
如不服本判決，應於判決送達後10日內向本院提出上訴狀（應附
繕本），上訴於臺灣高等法院。
　　　　　　　　　　　　　　　    書記官　魏里安
中　　華　　民　　國　　96　　年　　2 　　月　　13　　日
附錄本案論罪科刑法條：
中華民國刑法第320 條第1 項規定：
意圖為自己或第三人不法之所有，而竊取他人之動產者，為竊盜
罪，處5 年以下有期徒刑、拘役或5 百元以下罰金。
中華民國刑法第321 條第1 項第3 款規定：
犯竊盜罪而有左列情形之一者，處6 月以上、5 年以下有期徒刑
：
三  攜帶兇器而犯之者。
